# 母公司购买子公司的少数股东股权后合并时以前年度确认的少数股东权益该如何处理

提问人：denghaifu 时间：2013-11-27 18:49:44
母公司购买子公司的少数股东股权后合并时以前年度确认的少数股东权益该如何处理？要全部转入未分配利润中还是部分转入未分配利润中，还是该怎么处理，谢谢指点

回答人：chenyiwei
以前年度的少数股东权益在收购少数股权的交易日之前不变，仍体现为少数股权。到收购少数股权的交易完成日，在合并报表层面按照解释 2 号第二条所述的权益性交易原则处理。子公司利润归属母公司股东和少数股东的比例，在收购少数股权交易日之前按原比例，之后按变更后的新比例。